

Eleana Liscar Rey Quijada

Programadora

A Coruña, Galicia-España. CP 15003.

reyeleana@gmail.com
8/09/1990

in https://www.linkedin.com/in/eleanarey

https://eleanarey.github.io

Objetivo profesional

Soy Ingeniero de Sistemas con experiencia y conocimientos en programación en C++, MySQL, Java y en desarrollo de páginas web (Html, Css, Javascript, jQuery, AJAX, Bootstrap, Wordpress). Mis objetivos profesionales en el medio plazo están enfocados en consolidar un perfil de Desarrollador Senior Fullstack. Estoy interesada en desarrollar mis habilidades en un ambiente laboral que demande trabajo en equipo, iniciativa y capacidad de organización e investigación, para desarrollar trabajos de altas exigencias en el mundo de la tecnología enfocados en la resolución de problemas relativos a los sistemas de información encargados de automatizar las tareas cotidianas dentro de las corporaciones.

Experiencia profesional

2018-Act.	Desarrollador Web en Reprex Servicios Informáticos
2017-2018	Desarrollador Web como Freelance
2016-2017	Técnico de Sistemas a nivel de Hardware y Software en
	Inversiones Reycus 1083,C.A.
2012-2014	Servicio Técnico de Sistemas Informáticos y Encargada de
	Gestiones Administrativas en Cesoluciones Consultores
	Empresariales, C.A.
2009-2016	Comercial Responsable de e-commerce en MercadoLibre,

VE.

Formación Académica

2010-2016 **Ingeniería de Sistemas.** Universidad Santa María . Caracas-Venezuela.

Formación Complementaria

- 2018 F160364AA-72/141 **Programación páginas web javascript y PHP** (65 horas) En desarrollo.
- 2017 Transformación Digital para el Empleo/Desarrollo web y móvil. Escuela de Organización Industrial (80 horas)
- 2017 **Desarrollo APPs Móviles.** Universidad Complutense de Madrid. (40 horas)
- 2017 **Curso Java.** Sololearn (40 horas)
- 2017 **Curso Javascript.** Sololearn (40 horas)
- 2017 Curso PHP. Sololearn (40 horas)
- 2017 **Introducción al Desarrollo Web.** Instituto de Economía Internacional (80 horas)
- 2017 Itinerario Emprendimiento Actívate. GOOGLE (120 horas)
- 2017 **Bitcoin: conceptos, tecnología y usos.** UNIMOOC (40 horas)
- 2017 Productividad personal en la era digital. Universidad Sta María la Real (40 horas)

00000
00000
••••
••••
00000
00000
••000
••000
••000
••000

Competencias digitales

Idiomas



Nivel B1

Competencias laborales

Aprendizaje continuo Orientación a Resultados Innovación Trabajo en equipo Organización y planificación

Otros datos de interés

Interés en perfiles: desarrollo web, analista programador junior, BBDD, Frontend, Backend. Tipo de Contrato: Beca, prácticas, tiempo parcial, tiempo completo.